【裁判字號】    98,監,193
【裁判日期】    981110
【裁判案由】    選定禁治產人監護人
【裁判全文】
臺灣臺北地方法院民事裁定               98年度監字第193號
聲  請  人  甲○○
相  對  人  乙○○
上列當事人間聲請選定監護人事件，本院裁定如下：
    主    文
選定甲○○為禁治產人乙○○（女，民國○○年○月○日生，身
分證統一編號：Ｚ000000000號）之監護人。
聲請程序費用新臺幣壹仟元由聲請人負擔。
    理    由
一、按禁治產人之監護人，依左列順序定之：一配偶。二父母。
    三與禁治產人同居之祖父母。四家長。五後死之父或母以遺
    囑指定之人。不能依前項規定定其監護人時，由法院徵求親
    屬會議之意見選定之。親屬會議不能召開或召開有困難時，
    依法應經親屬會議處理之事項，由有召集權人聲請法院處理
    之，民法第一千一百十一條、第一千一百三十二條第二項定
    有明文。準此，禁治產人之監護人首應依該條第一項規定之
    順序定之，不能依第一項規定定其監護人時，得聲請法院選
    定之。
二、本件聲請意旨略以：相對人即禁治產人乙○○業經本院於民
    國九十八年七月二十二日以九十八年度禁字第一五七號民事
    裁定宣告為禁治產人，今為維護禁治產人乙○○之權益，爰
    依法聲請選任聲請人為禁治產人乙○○之監護人等語。
三、經查：(一)聲請人主張之事實，業據提出戶籍謄本、本院九十
    八年度禁字第一五七號民事裁定影本為證，復經本院依職權
    調閱上開民事卷宗查明屬實；(二)本院函請臺北市政府社會局
    進行訪視，訪視結果認為：(1)禁治產人乙○○與其他親友關
    係疏離，親戚往來僅止於祭祖，近年來亦未參與，故聲請人
    一家為禁治產人乙○○重要照顧資源，且能互相支援。聲請
    人表示全家人對於照顧禁治產人乙○○均有共識，且共同承
    擔照顧工作，而三年來雇用外籍看護每月所需費用在新臺幣
    （下同）二萬五千元至三萬元不等，均由聲請人夫妻共同負
    擔，聲請人自二年前即開始購置禁治產人乙○○生活所需輔
    具及雇用外籍看護幫忙照顧，在外籍看護下班後時段，由聲
    請人及其家人共同照料，評估聲請人有能力負擔照顧與經濟
    責任；(2)建議：聲請人及其家人對於照顧禁治產人乙○○有
    共識且有意願，亦有能力承擔照顧工作，建議法院同意選定
    聲請人為監護人等語（參見九十八年十一月二日北市社工字
    第○九八四三五八八一○○號函檢附之臺北市政府社會局禁
    治產人監護權歸屬訪查評估報告書）；(三)相對人並無首揭民
    法第一千一百十一條第一項之法定順序監護人，且親屬會議
    屬召開有困難，是依民法第一千一百三十二條第二項規定，
    原依法應經親屬會議處理之事項，自得經有召集權人聲請法
    院處理之，本院參酌上揭臺北市政府社會局訪視報告書內容
    ，認由聲請人甲○○擔任禁治產人乙○○之監護人為適當，
    故選定由甲○○擔任禁治產人乙○○之監護人。
四、依非訟事件法第二十一條第一項前段，裁定如主文。
中    華    民    國    98    年    11    月    10    日
                          家事法庭法  官  文衍正
以上為正本係照原本作成
如對本裁定抗告須於裁定送達後10日內向本院提出抗告狀，並繳
納抗告費新臺幣1,000元。
中    華    民    國    98    年    11    月    10    日
                                  書記官  陳俐妙

司法院資訊處製作；財團法人民間司法改革基金會備份。
